# 合营企业超额亏损后增资

提问人：natetu 时间：2018-04-24 17:14:30
被投资单位 2016 年年末存在超额亏损,按比例确认的投资亏损已长过了长投的账面价值, 并且持股50%的投资公司在 2016 年以前已经计提了 2 个亿的减值，长投已减至 0 了, 但本年度投资公司又投入了 1 个亿资本金， 2017 年增资完成后，公司继续亏损 5000 万，如何会计处理呢？
选择 1 投资完成后，立刻将长期股权投资增资部分0.5个亿计提减值， 选择 2 增资后按0.5亿确认长期股权投资-损益调整，及投资损失。

回答人：chenyiwei
应采用你的第二种做法。当然，在按照第二种方法处理之后，仍需在期末考虑该项长期股权投资的可收回金额是否仍低于调整后的长投账面价值，如果是，则还是需要进一步计提减值准备的。

提问人：natetu 时间：2018-04-26 18:01:22
谢谢陈版主，采用第二种方法，有没有准则依据呢，有其他同事认为应该选第一种。多谢。

回答人：chenyiwei
对超额亏损的被投资企业增资，实际上是就其超额亏损承担责任。但在就所承担的超额亏损份额抵减长期股权投资账面价值之后，并不意味着剩余的账面价值就减值了，或者减值金额恰好等于追加投资金额。